最高法院刑事判決　　　　　　一○○年度台上字第三○二三號
上　訴　人　侯後居
上列上訴人因違反毒品危害防制條例案件，不服台灣高等法院高
雄分院中華民國一○○年四月十三日第二審判決（一○○年度上
訴字第二四○號，起訴案號：台灣高雄地方法院檢察署九十九年
度毒偵字第四○九一號），提起上訴，本院判決如下：
    主  文
上訴駁回。
    理  由
按刑事訴訟法第三百七十七條規定，上訴於第三審法院，非以判
決違背法令為理由，不得為之。是提起第三審上訴，應以原判決
違背法令為理由，係屬法定要件。如果上訴理由書狀並未依據卷
內訴訟資料，具體指摘原判決不適用何種法則或如何適用不當，
或所指摘原判決違法情事，顯與法律規定得為第三審上訴理由之
違法情形，不相適合時，均應認其上訴為違背法律上之程式，予
以駁回。本件上訴人侯後居就施用第一級毒品部分上訴意旨略稱
：(一)、上訴人不服第一審採用簡式審判程序即予宣判，未予上訴
人辯論及辯解無犯罪之機會，即予終結，原審駁回上訴人之上訴
，濫用自由心證，違反審判程序之正義。(二)、上訴人於民國九十
四年三月刑滿返鄉後，即不再碰毒品，種種因素，使上訴人下定
決心遠離毒友，但返鄉後，弟弟為爭家產，設法使上訴人入獄，
變賣家產攜母搬離不知去向，上訴人服刑完畢不知何處是我家，
此乃新事證，自得以發現對上訴人有利之新證據作為上訴第二審
之理由。上訴人自九十八年四月已往義大醫院陸續作替代療法，
及與鄰居打架受傷，吃西藥、喝美沙冬，陳泰瑞醫師及診斷資料
可為證明云云。
惟查：原判決綜合全案證據資料，本於事實審法院職權推理之作
用，認定上訴人確有施用第一級毒品海洛因之犯行，因而維持第
一審論處上訴人施用第一級毒品罪刑（累犯，處有期徒刑一年）
之判決，駁回上訴人此部分在第二審之上訴，已詳細說明其採證
認事之理由。所為論斷，亦俱有卷證資料可資覆按。且查：第一
審係依通常訴訟程序進行審判，不唯充分予上訴人辯明犯罪之機
會（見一審卷第二六至二九頁），其判決書亦詳加記載上訴人所
為辯解事項及敘明究如何無足憑採之理由。上訴意旨空言指稱第
一審進行簡式審判程序，未予其辯解及辯論云云，即顯非依據卷
內資料執為指摘之適法第三審上訴理由。又原判決就上訴人所辯
：伊在義大醫院曾服用西藥及美沙冬，尿液始呈毒品陽性反應云
云，究如何之不足採信，亦已依憑上訴人在採尿前之警詢時，自
承伊最近並無服用其他藥物或成藥等語，及本件採氣相層析質譜
分析法，以氣相層析儀、質譜儀檢測上訴人尿液之精確度（接近
百分之百），已足排除因服用藥物致呈毒品偽陽性反應之可能等
，於理由內詳加說明指駁。上訴意旨就原判決之論斷，究有何違
背經驗法則或論理法則之情形，並未依據卷內資料具體指摘，仍
執陳詞，指摘原判決認其有施用第一級毒品為有違法，係以片面
之自我說詞，對原審採證認事之適法職權行使，並已於理由內說
明之事項，漫事指摘，自非上訴第三審之適法理由。其餘上訴意
旨所執各詞，核屬與犯罪構成要件無涉之單純事實爭辯，依首開
說明，亦非合法之第三審上理由。其就施用第一級毒品部分之上
訴，違背法律上之程式，應予駁回。又上訴人另犯施用第二級毒
品罪部分，核屬刑事訴訟法第三百七十六條第一款所列不得上訴
於第三審法院之罪名，既經第二審判決，自不得上訴於第三審法
院，上訴人竟復提起上訴，顯為法所不許，此部分亦應予駁回。
據上論結，應依刑事訴訟法第三百九十五條前段，判決如主文。
中    華    民    國  一○○  年    六    月    九    日
                      最高法院刑事第四庭
                          審判長法官  謝  俊  雄  
                                法官  陳  世  雄  
                                法官  魏  新  和  
                                法官  徐  文  亮  
                                法官  吳  信  銘  
本件正本證明與原本無異
                                      書  記  官  
中    華    民    國  一○○  年    六    月   十三   日
                                                      Ｅ